臺灣屏東地方法院刑事判決　　　　　　 100年度易字第1146號
公　訴　人　臺灣屏東地方法院檢察署檢察官
被　　　告　林清杞
上列被告因傷害案件，經檢察官聲請簡易決處刑（100 年度偵字
第6537號），本院認不得以簡易判決處刑，改依通常程序審理，
判決如下：
    主  文
林清杞無罪。
    理  由
一、檢察官聲請意旨略以：被告林清杞為告訴人黃美幸之前夫，
    二人於民國100 年5 月28日0 時30分許，在屏東縣九如鄉○
    ○路「豬哥頌」卡拉OK店前，因細故雙方發生爭執，被告竟
    基於傷害人身體之犯意，徒手毆打告訴人，致告訴人受有左
    臉、右手臂、右膝瘀傷等傷害，因認被告涉犯刑法第277 條
    第1 項之傷害罪嫌等語。
二、按犯罪事實應依證據認定之，無證據不得認定犯罪事實；不
    能證明被告犯罪或其行為不罰者，應諭知無罪之判決，刑事
    訴訟法第154 條第2 項、第301 條第1 項，分別定有明文。
    復按認定不利於被告之事實，須依積極證據，苟積極證據不
    足為不利於被告事實之認定時，即應為有利於被告之認定，
    更不必有何有利之證據，最高法院30年上字第816 號判例可
    資參照。末按，告訴人之告訴，係以使被告受刑事追訴為目
    的，其指訴是否與事實相符，仍應調查其他證據，以資審認
    （最高法院52年台上字第1300號判例意旨參照），是必被害
    人所述被害情形，無瑕疵可擊，且就其他方面調查，又與事
    實相符，始足據為有罪判決之基礎。
三、檢察官認被告涉有上開罪嫌，係以告訴人之指訴、證人林鈺
    蓓之證述、告訴人受傷部位照片、承辦員警陳永成出具之偵
    查報告等為主要論據。訊據被告固然坦承100 年5 月28日有
    與告訴人前往屏東縣九如鄉○○路「豬哥頌」卡拉OK店，惟
    堅詞否認有何傷害之犯行，辯稱：當天告訴人喝酒完後，因
    為酒醉而在店裡砸東西及大聲吵鬧，伊和朋友要將告訴人拉
    離開店裡，告訴人不從，後來伊才硬將告訴人託到朋友車上
    載其回家，當時告訴人臉上並沒有傷，告訴人到家後又突然
    衝出去不知去向，直到當日3 時許才由警察載其回家，伊才
    看到告訴人臉上有傷，伊並沒有打告訴人等語。
四、經查：
  (一)證人即告訴人黃美幸雖於警詢及偵查中指稱被告於上開時、
    地徒手毆打伊，造成伊頭部、手部、臉部、右腳受傷及眼睛
    紅腫，並舉證人其女林鈺蓓為證。惟證人林鈺蓓為年紀10歲
    之孩童，其於100 年7 月8 日偵查中，對於檢察官訊問其為
    何尚記得同年5 月之事、「豬哥頌」此一店名、當時為何會
    在那邊、在該處做何事、被告毆打告訴人身體何處等情，均
    無法具體陳述，是其證稱被告有用手打告訴人一事是否確與
    事實相符，非無疑義。
  (二)又告訴人指訴其遭被告徒手毆打，致受有上開傷害等情，並
    無法提出驗傷之診斷證明書為證，僅有其於屏東縣政府警察
    局里港分局報案時所拍攝之照片2 張，則其是否確受有上開
    傷勢，以及造成此傷勢之原因為何，尚無法依此2 張照片遽
    認被告有毆打告訴人之事實。
  (三)再者，證人陳昭仁於警詢時證稱：100 年5 月28日0 時30分
    許，我們喝完酒後要離開「豬哥頌」卡拉OK店，告訴人在發
    酒瘋，拿杯子亂丟，大家看到後就拉告訴人以阻止其繼續吵
    鬧，然後伊就載告訴人及被告一起返家，伊並沒有看到被告
    毆打告訴人等語（見100 年度偵字第6537號偵查卷第12頁至
    第13頁）。是被告辯稱當日係因告訴人酒後在店裡吵鬧，其
    與友人一同將告訴人拉離店內返家，其並無毆打告訴人等情
    ，核與上揭證人陳昭仁之證述互核一致，被告所辯，尚非虛
    妄，應堪採信。
五、綜上所述，本件告訴人所述內容為單一指訴且存有瑕疵，告
    訴人所提之受傷部位照片亦無從證明其傷勢確由被告所造成
    ，尚難確認被告有上開傷害犯行，此外，復查無其他積極證
    據足認被告確有上開犯行，是本件不能證明被告犯罪，自應
    為無罪判決之諭知。
據上論斷，應依刑事訴訟法第452 條、第301 條第1 項，判決如
主文。
本案經檢察官陳新君到庭執行職務。
中    華    民    國   100    年    11    月    10    日
                  刑事第四庭  法  官  李佳容
以上正本證明與原本無異。
如不服本判決應於收受判決後10日內向本院提出上訴書狀，並應
敘述具體理由；其未敘述上訴理由者，應於上訴期間屆滿後20日
內向本院補提理由書（均須按他造當事人之人數附繕本）「切勿
逕送上級法院」。
中    華    民    國   100    年    11    月    10    日
                              書記官  鍾思賢